臺灣苗栗地方法院民事判決
110年度簡上字第28號
上  訴  人  黃秋萍  
被上訴人    廖國豊  

兼上一人
訴訟代理人  廖國華  
被上訴人    廖仁森  
            王廖秀珍

            廖秀辰  
            饒沛香  
            廖美蓉  
兼
上四人共同
訴訟代理人  廖仁浪  
被上訴人    古廖秀麗

上  一  人
法定代理人  古志弘  
上列當事人間請求損害賠償事件，上訴人對於民國110年2月22日
本院苗栗簡易庭109年度苗簡字第699號第一審判決提起上訴，本
院於民國110年11月3日辯論終結，判決如下：
    主  文
上訴駁回。
第二審訴訟費用由上訴人負擔。
    事實及理由
壹、程序方面
　　被上訴人戊○○經合法通知，未於言詞辯論期日到場，核無民
    事訴訟法第386條各款所列情形，爰依上訴人之聲請，由其
    一造辯論而為判決。
貳、實體方面
一、上訴人主張：被上訴人辛○○、壬○○、丁○○、戊○○、甲○○○、
    己○○、癸○○、丙○○○、庚○○（下稱被上訴人9人）從民國97年
    開始，在上訴人之工作地點騷擾上訴人，其等透過上訴人工
    作的公司僱用人力騷擾上訴人，其等探聽上訴人之隱私、竊
    取個資，還有不讓上訴人工作，並騷擾上訴人及上訴人之3
    名子女。又第一時間發生問題時，上訴人有向徐姓警察溝通
    上訴人遭騷擾之事，警察後來被調離，其他所長也有涉及上
    訴人之案件。復訴外人即上訴人之配偶乙○○在家中打探上訴
    人家裡有什麼親戚。再被上訴人9人影響上訴人之配偶權，
    至於怎麼影響配偶權，上訴人的鄰居之車牌號碼000-000號
    車輛夥同一些朋友，企圖滋擾上訴人。被上訴人9人侵害上
    訴人之健康及工作勞保權利、就醫的權利，致上訴人自97年
    起迄今有家庭照顧費新臺幣（下同）270,000元之損害。為
    此，爰依侵權行為之法律關係，提起本件訴訟等語。並聲明
    ：㈠被上訴人應給付上訴人270,000元。㈡願供擔保，請准宣
    告假執行。
二、被上訴人答辯：
  ㈠被上訴人辛○○、壬○○則以：否認上訴人所述之起訴事實。被
    上訴人丙○○○與上訴人為婆媳關係，被上訴人9人均為同一父
    母所生，基於兄弟姐妹關係會去關心被上訴人丙○○○等語，
    資為抗辯。並聲明：上訴人於原審之訴駁回。
  ㈡被上訴人丁○○則以：否認上訴人所述之起訴事實。我們從來
    沒有騷擾過上訴人，大家都對上訴人很關懷，也沒有影響上
    訴人的行為等語，資為抗辯。並聲明：上訴人於原審之訴駁
    回。
  ㈢被上訴人戊○○則以：否認上訴人所述之起訴事實。被上訴人
    丙○○○從小就是身體不好，長大以後就變成低能兒，所以其
    餘被上訴人都會非常照顧被上訴人丙○○○等語，資為抗辯。
    並聲明：上訴人於原審之訴駁回。
  ㈣被上訴人甲○○○則以：否認上訴人所述之起訴事實等語，資為
    抗辯。並聲明：上訴人於原審之訴駁回。
  ㈤被上訴人己○○則以：否認上訴人所述之起訴事實。上訴人上
    班什麼的我們都不清楚等語，資為抗辯。並聲明：上訴人於
    原審之訴駁回。
  ㈥被上訴人癸○○則以：否認上訴人所述之起訴事實。我根本不
    認識上訴人，被上訴人丙○○○是智障，所以兄弟姊妹很付出
    、關心，也沒有騷擾上訴人等語，資為抗辯。並聲明：上訴
    人於原審之訴駁回。
  ㈦被上訴人丙○○○則以：否認上訴人所述之起訴事實等語，資為
    抗辯。並聲明：上訴人於原審之訴駁回。
  ㈧被上訴人庚○○則以：否認上訴人所述之起訴事實。被上訴人
    戊○○是我大哥，上訴人婆婆是被上訴人丙○○○，大哥跟二哥
    、四哥住很近，都會去關懷被上訴人丙○○○，而我也去探訪
    被上訴人丙○○○，跟上訴人沒有關係，我否認對上訴人侵權
    。我們關懷被上訴人丙○○○只有物資、金錢，還有邀請吃飯
    。又我不知上訴人之生活，不曾騷擾上訴人等語，資為抗辯
    。並聲明：上訴人於原審之訴駁回。
三、原審審酌兩造提出之攻擊防禦方法並調查相關證據後，為上
    訴人敗訴之判決，駁回上訴人於原審之訴及假執行之聲請。
    上訴人不服原審判決，提起上訴，於本院補陳：經常有不友
    善之人士、車輛跟蹤、滋擾上訴人，致上訴人心生恐懼；姓
    湯的女人還教唆上訴人先生跟外面的人恐嚇上訴人，上訴人
    先生回家對上訴人愛理不理，為此請求賠償精神慰撫金27萬
    元等語。並聲明：原判決廢棄，被上訴人應給付上訴人270,
    000元。被上訴人則引用原審所陳，並均聲明：上訴駁回。
四、得心證之理由：
  ㈠按當事人主張有利於己之事實者，就其事實有舉證之責任，
    民事訴訟法第277 條前段定有明文。又按因故意或過失，不
    法侵害他人之權利者，負損害賠償責任，民法第184 條第1
    項前段定有明文。復依民法第184 條第1 項前段規定，侵權
    行為之成立，須行為人因故意過失不法侵害他人權利，亦即
    行為人須具備歸責性、違法性，並不法行為與損害間有因果
    關係，始能成立，且主張侵權行為損害賠償請求權之人，對
    於侵權行為之成立要件應負舉證責任（最高法院100 年度台
    上字第328號判決意旨參照）。本件上訴人主張被上訴人人
    有上開對原告騷擾、企圖滋擾、探聽隱私、竊取個資及不讓
    上訴人工作之行為，而被上訴人侵害原告之健康及工作勞保
    權利、就醫的權利及影響上訴人之配偶權等情，為被上訴人
    人所否認，自應由上訴人先舉證證明被上訴人有上開侵權行
    為存在。
  ㈡經查，上訴人主張之事實，雖提出對話紀錄畫面翻拍照片、
    朋友清單、通話記錄、個人資訊頁面、企業瀏覽紀錄、交友
    建議用戶明細、街景及車輛照片、臉書留言文章頁面、屋內
    陳設照片、會員中心求職紀錄、求職訊息、繳費單、防毒軟
    體警示畫面、屋外陳設照片、個人名片、加保紀錄及法院門
    口、物品之照片等件為證（見本院卷第25頁至第47頁、第63
    頁、第83頁、第127 頁至第129 頁、第153 頁至第169 頁）
    。然觀諸上訴人上開所提出證據均僅僅可徵屬其日常生活之
    相關內容，而與被上訴人之行為，並無客觀而直接之關連，
    除上訴人主觀之推測外，亦與一般社會經驗法則不符，實無
    從證明被上訴 人曾對上訴人為前開上訴人所指稱之侵權行
    為。又上訴人雖主張：上訴人於105 年被竊取個資、於109 
    年1 月17日在頭屋外獅潭路上有不友善行車者、於108 年12
    月25日8 點31分時，也是有不友善的行者車，致恐嚇上訴人
    之行車安全，及上訴人於109 年11月份在鐵工廠上班，覺得
    勞僱雙方與僱用的員工可能有一些「連結」之問題，及於10
    9 年1 月18日原告配偶友人之車牌00-000車亦涉及上訴人之
    侵權，及於109 年3 月12日凌晨5 點也有一些不明物體會丟
    在地上，且上訴人家裡的東西常常會被翻動，翻動東西的人
    非丙○○○，以此推測被上訴人影響其的配偶權；上訴人之鄰
    居即車號000-000 曾夥同一些朋友，企圖滋擾上訴人等語，
    以上開情事佐為本件侵權行為之舉證（見本院卷第273 頁至
    第274 頁）。然上訴人所稱上開情事之內容均無從認定與被
    上訴人對其之具體侵害行為有何相當因果關係，至多僅係上
    訴人主觀之臆測，尚無從佐證上訴人主張被上訴人對其侵權
    行為一事可採。上訴人就其主張本件被上訴人對上訴人為侵
    權行為，既未能另行舉證證明以實其說，則上訴人前開主張
    ，尚無可採。
五、綜上所述，上訴人既無法證明被上訴人有其所指上開侵權行
    為及因此侵害上訴人之健康、工作勞保權利、就醫的權利與
    影響配偶權之情事，是難認被上訴人有何侵權行為，上訴人
    依侵權行為之法律關係，請求被告給付270,000 元，為無理
    由，應予駁回。故原判決駁回上訴人於第一審全部之訴，自
    屬適當，上訴意旨指摘原判決不當，求予廢棄改判，為無理
    由，應予上訴駁回。
六、本件事證已臻明確，兩造其餘攻擊防禦方法，經本院審酌後
    核於本判決結果不生影響，爰不一一論述，併此敘明。
七、據上論結，本件上訴及追加之訴均無理由，依民事訴訟法第
    436條之1第3項、第449條第1項、第463條、第78條，判決如
    主文。
中　　華　　民　　國　　110 　年　　11　　月　　24　　日
                  民事第一庭 審判長 法  官  宋國鎮
                                    法  官  張珈禎
                                    法  官  何星磊
以上正本係照原本作成。
本判決不得上訴。
                                    書記官  李宜娟
中　　華　　民　　國　　110 　年　　11　　月　　24　　日